# 求助陈版，关于以公允价值计量的可供出售金融资产是否需要考虑减值？

提问人：hyharper 时间：2019-03-05 11:00:45
陈版，您好！以公允价值计量且变动计入其他综合收益的可供出售金融资产，是否需要考虑减值呢？
根据公开发行证券的公司信息披露解释性公告第 3 号第 3 点 [http://](http://)
[http://www.csrc.gov.cn/](http://www.csrc.gov.cn/) pub/ newsite/ flb/ flfg/ bmgf/ xxpl/ xxpljsgg/ 201510/t20151012_284967.html，
即：对于期末公允价值相对于成本的下跌幅度已达到或超过 50%，或者持续下跌时间已达到或超过 12 个月，尚未根据成本与期末公允价值差额计提减值的可供出售权益工具，公司应详细披露各项投资的成本和公允价值的金额、公允价值相对于成本的下跌幅度、持续下跌时间、已计提减值金额，以及未根据成本与期末公允价值的差额计提减值的理由。
以上内容是否说明，可供以公允价值价量，则不再需要考虑减值准备；只有以成本计量的可供，才需要根据公允价值考虑减值准备呢？可是如果已有公允价值，则应当采用公允价值计量，不会再采用成本计量？
有点疑惑。感谢陈版一直以来费心的解答！

回答人：chenyiwei
在 2006 版的金融工具准则下，可供出售金融资产仍需考虑减值问题。这涉及到将公允价值变动是确认为权益（其他综合收益）还是计入损益的问题。
在新修订的 2017 版金融工具准则下，只有债权性投资（属于以摊余成本计量的金融资产或者 FVOCI 类别金融资产的债权性投资）才需要考虑信用减值损失问题。权益性投资无需考虑减值问题。